臺灣臺中地方法院刑事判決　　　　　　　　　　　　　九十一年度訴字第四五七號
　　公　訴　人　臺灣臺中地方法院檢察署檢察官
　　被　　　告　甲○○
　　指定辯護人　本院公設辯護人丁○○
右列被告因毒品危害防制條例案件，經檢察官提起公訴（九十年度偵字第一九四一九
號、九十一年度偵字第二一七四號），本院判決如左：
    主  文
甲○○連續販賣第一級毒品，累犯，處有期徒刑拾貳年。扣案之海洛因拾包（合計淨
重一點七六公克；包裝重二點五０公克；純質淨重０點四四公克）沒收銷燬之；因販
賣第一級毒品所得之新台幣肆仟元沒收之，如全部或一部不能沒收時，以其財產抵償
之。
    事  實
一、甲○○於民國八十五年間及八十七年間，因犯贓物、竊盜罪，各經法院判處有期
    徒刑五月，並於八十六年三月十日、八十七年八月二十六日確定，嗣於八十七年
    七月二日及八十八年六月二十二日執行完畢。猶不知悔改，竟基於販賣第一級毒
品海洛因之概括犯意，以ＳＩＭ卡門號0000000000號搭配摩托羅拉品
    牌型號Ｖ三六八八款型之銀色手機一支，供作不特定人聯繫販賣毒品之使用工具
    ，連續販賣海洛因予林寶華及賴智莉多次，茲詳述如下：
  (一)林寶華（施用毒品部分，經送觀察勒戒後認無繼續施用毒品傾向，業經臺灣臺中
    地方法院檢察署檢察官以九十年度毒偵字第五九０八號為不起訴處分）於九十年
    十月十五日十三時五分五十秒、十三時四十七分二十三秒，及同年十月二十五日
    十五時二十二分二十八秒、十五時二十四分五十六秒、十五時三十八分四秒，先
    以其使用之0000000000號行動電話，撥通甲○○持用之上開行動電話
    ，洽妥以新台幣（以下同）一千元購買第一級毒品海洛因後，於九十年十月十五
    日十四時許及九十年十月二十五日十五時三十分許，在豐原市○○街公園附近，
    由甲○○交付價值一千元之海洛因予林寶華，林寶華則將一千元交付予甲○○，
    合計以此方式販賣海洛因予林寶華二次。
  (二)賴智莉（施用毒品部分，經本院於九十一年七月五日以九十一年度毒聲字第一八
    一七號裁定送觀察勒戒）自九十年十月十七日十三時三十四分五秒起至同年十一
    月二十六日十七時四十九分四十二秒止，以其使用之0000000000號行
    動電話，撥打甲○○持用之上開行動電話號碼共計二十二次（起訴書誤載為十七
    次），或由甲○○以上開行動電話號碼撥打賴智莉上開行動電話號碼一次，洽談
    買賣海洛因之數量、價格，並於同年十月二十五日凌晨零時某分許及凌晨二時某
    分許，在臺中縣豐原市○○○街與社興五街之路口附近，連續以一千元之價格販
    賣海洛因予賴智莉二次。嗣於同年十月二十六日十八時三十五分許，在臺中縣豐
    原市○○○街與社興五街之路口，賴智莉與甲○○正進行買賣海洛因之交易時，
    為警當場查獲而未得手，警方並在甲○○身上扣得海洛因十小包（合計淨重一點
    七六公克；包裝重二點五０公克；純質淨重０點四四公克）及其持有供販賣海洛
    因所用之0000000000號行動電話手機一支（含行動電話號碼ＳＩＭ卡
    一片）。
二、案經臺中市警察局移送及臺中縣警察局烏日分局報請臺灣臺中地方法院檢察署檢
    察官偵查起訴。
    理  由
一、訊據被告甲○○矢口否認右揭犯行，辯稱：伊不認識林寶華與賴智莉，該支00
    00000000號行動電話手機係綽號「嫂子」的盧秀珠（現已改名為戊○○
    ）於九十年十月二十六日伊為警查獲當日交給伊，說她要去接小孩，叫伊順便將
    一包海洛因送過去給賴智莉，並說如果找不到賴智莉，賴智莉會打電話來，所以
    伊才會在查獲地與賴智莉碰面。起訴書所指伊販賣海洛因給賴智莉之時間伊在臺
    中縣警察局作筆錄，不可能賣海洛因給賴智莉云云。經查：
  (一)被告於九十年十月二十六日二十三時三十分警詢及九十年十月二十七日檢察官偵
    訊時原均辯稱：伊於九十年十月二十六日與賴智莉在豐原市○○○街與社興五街
    口碰面是因為賴智莉她打伊之行動電話，叫伊送一點海洛因給她用，所以伊才到
    那裡要將海洛因分給賴智莉使用。伊是透過賴智莉的男朋友認識賴智莉的，認識
    約二個月云云。被告前後之辯解反覆不一，顯屬可疑，且其辯稱不認識賴智莉乙
    節，亦非事實。
  (二)次查，證人林寶華業於警詢及偵查中就其向被告購買海洛因之情節證述綦詳，經
    核與卷附之0000000000號行動電話之通聯紀錄相符，且其於偵查中已
    當面指認被告係販賣海洛因給伊之人，茲將其證言詳列如下：
  1.九十年十二月二十五日十八時三十分警詢：
    問：你何時開始吸食海洛因？最後一次何時吸食？向何人在何處購買？價錢為何
        ？
  答：我吸食海洛因是自從九十年五月間開始吸食的。最後一次吸食約在十天前（
        九十年十二月十五日）因案被查獲及身上沒有錢購毒，才開始戒毒的。我的
        海洛因向一位綽號「阿銘」的男子購買的，每次都購買一千元毒品。
    問：請你將「阿銘」購毒情形（何時？何地？及如何交易）詳述。
    答：我向「阿銘」男子共購買二次海洛因，每次都以一千元購買一小包，而時間
        是在九十年十月十五日十四時及九十年十月二十五日十五時三十分許，其兩
        次都在豐原市○○街公園附近交易，其每次都由「阿銘」男子親自送毒，一
        手交錢，一手交貨的。
    問：你是否知道「阿銘」男子年籍資料？你平時如何與「阿銘」男子聯絡購毒？
    答：經警調閱甲○○與我所稱阿銘為同一人無訛，始捺印指紋確認。我平日都使
        用0000000000與甲○○使用之0000000000行動電話連
        繫購毒細節的。
    問：你與甲○○是否有仇怨及糾紛？
    答：我與甲○○無仇怨及糾紛。
  2.九十年十二月二十六日上午十一時偵訊：
    問：毒品是否向綽號「阿銘」所買？
    答：是。
    問：是否為卷附照片之甲○○？
    答：是，我有看過。
    問：何時開始向他買？
    答：自九十年十月十五日開始至十月二十三日止，前後向他買二次，均在豐原市
        ○○街附近的公園向甲○○買的。
    問：購買情形？
    答：二次都買海洛因，我二次都在大明街的公園，用公共電話打甲○○0000
        000000的手機給他買毒品，甲○○都騎腳踏車過來，他都坐在車上未
        下車，用左手拿海洛因給我，我再交現金一千元給他，都是我先交錢他才交
        海洛因給我，他右手扶腳踏車，故亦用左手收錢。
    問：一千元買多少海洛因？
    答：一小包，重量不清楚，沒有秤過。
    問：0000000000之電話是何人的？
    答：是我的，我都是用這支電話和甲○○先聯絡要買毒品的事，等我走到豐原市
        ○○街附近的公園再用公用電話打給甲○○告訴他我已經到了。
  3.九十一年一月二十四日上午十時十分偵訊：
    問：何時向甲○○買毒品？
    答：九十年十月十五日與九十年十月二十五日，前次偵訊時稱九十年十月二十三
        日是誤記。二次均是在下午時買的。
    問：打電話向甲○○買毒品時，電話係何人接的？
    答：甲○○親自接的，都沒有聽到女孩子的聲音。
    問：是否剛才在場的甲○○賣毒品給你們？
    答：是。
  (三)復查，證人賴智莉業於警詢及偵查中就其向被告購買海洛因之情節證述綦詳，經
    核與卷附之0000000000號行動電話之通聯紀錄相符，且其證稱九十年
    十月二十六日係與被告甲○○聯絡購買海洛因，並未提及綽號「嫂子」之女子，
    足認被告就此所辯並非真實，且證人賴智莉於偵查中亦已當面指認被告係販賣海
    洛因給伊之人，茲將其證言詳列如下：
  1.九十年十月二十六日二十二時警詢：
    問：警方於現場查獲何人？何物？
    答：警方於現場查獲我及甲○○二人，並在甲○○身上起獲海洛因十小包，含袋
        共重四點二公克。
    問：警方在妳身上起獲何物？
    答：警方在我身上並未查獲任何違禁品，因我正在交易中，尚未交易完成就被警
        方查獲，所以海洛因尚未接過手，故身上並無毒品。
    問：妳所施用之海洛因係從何而來？
    答：我所施用之海洛因係向綽號「阿憨」及不知名的男子所購買，其真實姓名我
        不知道，直到最近才向甲○○購買海洛因。
    問：甲○○如何聯絡？電話為何？
    答：我都是打甲○○的行動電話0000000000號和其聯絡，然後再約定
        交易地點交貨。
    問：妳共向甲○○購買多少次？時間、地點為何？數量多少？
    答：我共向甲○○購買三次，第一次購買是在九十年十月二十四日零時許，在臺
        中縣豐原市○○○街與社興五街口，數量為一千元，第二次是在九十年十月
        二十四日凌晨二時許，在臺中縣豐原市○○○街與社興五街口，數量為一千
        元，第三次則是九十年十月二十六日十八時三十五分許在同一地點交易，但
        尚未完成，在交易過程中即被查獲，數量也是一千元。三次都是買海洛因。
    問：警方於現場查獲之甲○○是否就是販賣海洛因給妳之人？
    答：他就是賣海洛因給我之人無誤（經當場指認）。
    問：你最後一次施用海洛因是在何時？何地？與何人共同施用？
    答：我最後一次施用海洛因是在九十年十月二十日十七時許在臺中市○○路○段
        一一二巷十七之一號家中廁所施用。係自己獨自施用。
  2.九十年十一月十四日四時五十分偵訊：
    問：是否認識甲○○？
    答：是，因我有向他買海洛因而認識。
    問：買過幾次？警訊筆錄內之時間、地點、數量是否正確？
    答：三次。警訊所述之時、地、數量均屬實，我每次都買一千元，每次一小包。
        我買來自己使用。
    問：如何與甲○○聯絡？
  答：我以我0000000000打他的電話0000000000，聯絡買毒
        品之時、地。他都是一個人，騎摩托車過來。
    問：當天甲○○被查獲時是否亦是如此？
    答：是。當天我也是用我的手機在由臺中往豐原的路上打電話給他。
    問：甲○○稱他毒品是送給你吸食的，是否如此？
    答：不是，是他要賣我的。
   （點呼甲○○入庭）
    問：賣給妳的人是否為當庭之人？
    答：是。
  3.九十一年一月二十四日上午十時十分偵訊：
    問：是否使用0000000000撥0000000000號電話向甲○○購
        買毒品？（告以撥打時間、通數）
    答：只有如警訊中之時間打電話給甲○○買毒品，九十年十月十七日與二十七日
        只是打電話與其聯絡買毒品之事宜，一直到十月二十五日說有，我才於二十
        五日凌晨一直打電話給他。九十年十月二十五日凌晨十二點與凌晨二點拿毒
        品給我，九十年十月二十六日下午六時三十五分交易時被警察當場查獲。
    問：打電話向甲○○買毒品時，電話係何人接的？
    答：甲○○親自接的，都沒有聽到女孩子的聲音。
    問：是否剛才在場的甲○○賣毒品給你們？
    答：是。
    問：前後打給甲○○的電話有多少次？
    答：應約有近一、二十次。
  (四)又公設辯護人雖為被告辯稱：「證人賴智莉於警訊稱是於九十年十月二十四日凌
    晨零時、二時連續向被告購毒二次，惟經查賴智莉所言時間並無上揭門號之通聯
    紀錄，公訴人確依通聯紀錄載明於同年月二十五日有密集之聯絡，即認定賴智莉
    於二十五日凌晨零時、二時連續向被告購毒二次，公訴人以通聯紀錄有密集之日
    ，推定被告販毒之日，有倒果為因，實難謂其舉證無瑕疵可言。」等語，惟查證
    人賴智莉於九十年十月二十六日二十二時之警詢筆錄就其購買毒品之時間固係記
    載為：「九十年十月二十四日凌晨零時、二時」，惟被告甲○○係於九十年十月
    二十五日在萊茵河汽車旅館為臺中縣警察局查獲而至該局製作筆錄（此詳見後述
    ），然觀之被告甲○○九十年十月二十六日二十三時三十分之警詢筆錄卻記載：
    「（問：為何賴智莉會當場指認你是你是販賣毒品給她的人？）答：她是胡說的
    ，我二十四日在做筆錄，不可能賣毒品給她。」，足認警詢筆錄係將證人賴智莉
    及被告所供述之時間均誤載為九十年十月二十四日，公設辯護人指檢察官就此所
    為之舉證有瑕疵，容有誤會。
  (五)再者，臺中縣警察局係於九十年十月二十五日下午十九時二十分許，在豐原市○○路八十一巷六號六一五室「萊茵河汽車旅館」當場查獲乙○○竊盜通緝暨非法
    吸食、持有毒品等案件，現場另有被告甲○○等人在場，並於當日下午二十三時
    開始製作調查筆錄，於翌日（二十六日）凌晨一時三十分許完成筆錄始予離去，
    此有臺中縣警察局九十一年五月十三日中縣警刑五字第０九一００八二四二００
    號函在卷可憑，參以卷附之0000000000號行動電話之通聯紀錄所示，
    該行動電話自九十年十月二十五日十七時零二分四十四秒起至九十年十月二十六
    日七時二十八分三十八秒止均無通話紀錄，經核與前述被告在臺中縣警察局製作
    筆錄之時間相符，足認該0000000000號行動電話當時已為被告所持用
    ，被告辯稱伊於九十年十月二十五日凌晨零時、二時許係在臺中縣警察局製作筆
    錄，及綽號「嫂子」之盧秀珠於九十年十月二十六日始將該支電話交給伊使用云
    云，顯非事實。
  (六)又查，被告經本院於九十一年六月二十五日審理時提示前開臺中縣警察局九十一
    年五月十三日中縣警刑五字第０九一００八二四二００號函並告以要旨後另辯稱
    ：伊於九十年十月二十四日中午至「萊茵河汽車旅館」吃藥戒毒後即開始睡覺，
    一直待到十月二十五日下午七時二十分許和乙○○一起被警查獲為止，並未出去
    過，不可能在九十年十月二十五日凌晨零時許、二時許及下午三時三十分許販賣
    海洛因給賴智莉及林寶華云云，並聲請傳訊證人乙○○。證人乙○○固於本院九
    十一年七月二十三日審理時到庭證稱：被告吃了戒毒藥品後在那裡睡覺，從睡覺
    到當天下午被抓的時候大已經睡了十個小時，伊印象中被告從來沒有出去過；嗣
    又改稱：伊不知道投宿萊茵河汽車旅館期間，被告有無單獨出去過；嗣又改稱：
    被告吃藥之前有出去，他是在二十四日那天下午吃藥的，正確時間伊已不記得了
    ，他有無和人出去或是單獨出去，因為時隔已久，伊想不起來。二十四日下午吃
    完藥之後就沒有出去過等語，惟其證詞就被告究係從何時開始在「萊茵河汽車旅
    館」睡覺，及被告於投宿期間是否曾經外出乙節前後反覆，且證人乙○○與被告
    一起投宿汽車旅館多日，足認二人乃熟識之朋友，交情匪淺，其迴護被告之可能
    性甚高，是其證言既有可疑之處，自難遽予採信。
  (七)末查，被告固辯稱0000000000號行動電話係綽號「嫂子」之盧秀珠所
    持有使用，然該行動電話門號之申請人係丙○○，此有臺灣大哥大股份有限公司
    函送之雙向通聯紀錄一份在卷可憑，又證人丙○○於本院九十一年七月二十三日
    審理時到庭證稱：伊將該行動電話門號借給某黃姓男子使用，伊不認識甲○○及
    盧秀珠（戊○○）等語，且證人林寶華、賴智莉均證稱係撥打該行動電話門號與
    被告聯絡購買毒品，電話是甲○○親自接的，都沒有聽到女孩子的聲音等語甚詳
    ，足認被告所辯純係飾卸之詞，非可採信。
  (八)綜上所述，被告之犯行既據證人林寶華、賴智莉指證綦詳，且其二人與被告均無
    仇隙，業據其二人及被告供述無訛，是應無故意誣陷被告之可能，又警方於九十
    年十月二十六日十八時三十五分許尚在被告身上查扣疑似海洛因之白粉十小包，
    該十小包白粉經送鑑驗結果，均含第一級第六項毒品海洛因成分，合計淨重一點
    七六公克（包裝重二點五０公克），純度二五％，純質淨重０點四四公克，有法
    務部調查局調科壹字第一二００一一三九六號鑑定通知書一紙在卷可稽，衡諸常
    理，被告持有之上開海洛因倘非供作販賣，當無分裝成小包之必要，其辯稱係供
    自己施用，顯不足採信。此外，尚有被告持以供販賣海洛因所用之000000
    0000號摩托羅拉品牌型號Ｖ三六八八款型之銀色手機一支扣案可資佐證，本
    件事證甚為明確，被告販賣海洛因之犯行堪以認定。
二、查海洛因係毒品危害防制條例第二條第二項第一款所規定之第一級毒品，被告甲○○販賣海洛因係犯同條例第四條第一項之販賣第一級毒品罪及同條第五項之販
    買第一級毒品未遂罪。被告販賣前後持有毒品海洛因之低度行為，應為販賣之高
    度行為所吸收，不另論罪。被告先後五次販賣海洛因之行為，時間緊接，所犯構
    成要件相同，顯係基於概括犯意為之，為連續犯，爰依刑法第五十六條之規定論
    以販賣第一級毒品既遂一罪，並加重其刑。又被告於八十五年間及八十七年間，
    因犯贓物、竊盜罪，各經法院判處有期徒刑五月確定，嗣於八十七年七月二日及
    八十八年六月二十二日執行完畢，此有臺灣臺中地方法院檢察署刑案資料查註紀
    錄表一份在卷可按，其於五年內再犯本件有期徒刑以上之罪，為累犯，應依刑法
    第四十七條之規定，遞加重其刑。又被告固因販賣海洛因致罹重典，惟其販賣次
    數、數量均不多，前後四次販賣所得亦僅四千元，並非大中盤商，倘科以法定最
    低度之刑，實嫌過重，衡其犯罪情狀在客觀上足以引起一般同情，爰依刑法第五
    十九條之規定，酌量減輕其刑。爰審酌被告販賣海洛因，足以使購買施用者導致
    精神障礙、性格異常，甚至造成生命危險之生理成癮性及心理依賴性，戕害國民
    身心健康至鉅，嚴重危害社會治安，惡性非輕，並斟酌其犯罪動機、目的、手段
    及犯罪後猶飾詞狡辯，並無悔意等一切情狀，量處如主文所示之刑。扣案之海洛
    因十小包（合計淨重一點七六公克；包裝重二點五０公克；純質淨重０點四四公
    克）應依毒品危害防制條例第十八條第一項前段規定，宣告沒收銷燬之。另Ｚ0
    00000000號行動電話一支，固為被告所持用，但該門號之申請使用人係
    丙○○，且無其他證據足資證明該手機係被告所有，爰不併予宣告沒收。至販賣
    毒品所得之四千元，應依同條例第十九條第一項之規定諭知沒收，如全部或一部
    不能沒收時，以其財產抵償之。
三、另公訴人固認被告與綽號「嫂子」之盧秀珠有犯意聯絡及行為分擔，為共同正犯
    ，然本件並無證據足資證明該0000000000號行動電話係盧秀珠交給被
    告使用，且證人林寶華、賴智莉亦均未提及盧秀珠其人，本院認尚難單憑被告之
    供述，即認其二人為共同正犯，附此敘明。又告雖聲請傳訊證人黃雅昭、許志成
    以證明其二人曾撥打上開電話向盧秀珠購買毒品，然縱其所述屬實，亦僅能證明
    盧秀珠亦曾使用過該行動電話販毒，就被告是否販賣毒品予林寶華、賴智莉二人
    之事實並無影響，本院認無傳訊之必要，亦附此敘明。
據上論斷，應依刑事訴訟法第二百九十九條第一項前段，毒品危害防制條例第四條第
一項、第十八條第一項前段、第十九條第一項，刑法第十一條前段、第五十六條、第
四十七條、第五十九條，判決如主文。
中      華      民      國    九十一    年      八      月      六      日
                                      法  官  陳  慧  珊
右正本證明與原本無異。
如不服本判決，應於判決送達後十日內向本院提出上訴狀，上訴於臺灣高等法院臺中
分院（須附繕本）。
                                      書記官
中      華      民      國    九十一    年      八      月      六      日
【附錄論罪科刑法條】
毒品危害防制條例第四條
製造、運輸、販賣第一級毒品者，處死刑或無期徒刑；處無期徒刑者，得併科新台幣
一千萬元以下罰金。
製造、運輸、販賣第二級毒品者，處無期徒刑或七年以上有期徒刑，得併科新台幣七
百萬元以下罰金。
製造、運輸、販賣第三級毒品者，處五年以上有期徒刑，得併科新台幣五百萬元以下
罰金。
製造、運輸、販賣專供製造或施用毒品之器具者，處一年以上七年以下有期徒刑，得
併科新台幣一百萬元以下罰金。
前四項之未遂犯罰之。
